臺灣高等法院臺中分院民事裁定          
                                     110年度抗字第217號
抗  告  人  蕭文華  
相  對  人  謝安頌  
上列當事人間返還支票等事件，抗告人對於民國110年4月26日臺
灣臺中地方法院109年度重訴字第387號所為裁定提起抗告，本院
裁定如下：
    主  文
抗告駁回。
抗告費用由抗告人負擔。
    理  由
一、抗告意旨略以：本件本訴返還票據部分，已依票據金額全部
    計算上訴利益，反訴部分依票據利益返還請求權請求返還票
    據利益，與本訴之上訴利益相同，應不得再計算上訴利益，
    原裁定核定訴訟標的價額為新臺幣（下同）1060萬元，於法
    不合云云。
二、按訴訟標的之價額，由法院核定。核定訴訟標的之價額，以
    起訴時之交易價額為準；無交易價額者，以原告就訴訟標的
    所有之利益為準。又以一訴主張數項標的者，其價額合併計
    算之。但所主張之數項標的互相競合或應為選擇者，其訴訟
    標的價額，應依其中價額最高者定之。另本訴與反訴之訴訟
    標的相同者，反訴不另徵收裁判費，民事訴訟法第77條之1 
    第1 、2 項、第77條之2 第1項、第77條之15分別定有明文
    。依此規定，本訴與反訴本應分別徵收裁判費，僅於本訴及
    反訴之訴訟標的相同時，反訴始不另徵收裁判費。又按向第
    二審法院上訴，依第77條之13及第77條之14規定，加徵裁判
    費10分之5，同法第77條之16第1項前段亦有明定。
三、經查：
　㈠本件相對人於原審係依民法第184條第1項前段、第179條規定
    ，擇一請求判命抗告人返還原審109年度重訴字第387號判決
    （下稱原審判決）附表（下稱附表）編號5至11所示7張支票
    及給付700萬元本息（即【本訴部分】）；抗告人另提起反
    訴，主張相對人拒絕兌現如附表編號7至11所示支票，故依
    民法第547條、票據法第22條第4項規定，請求擇一判命相對
    人應給付360萬元本息（即【反訴部分】）。原審判決就【
    本訴部分】，依民法第179條規定，判命抗告人應返還如附
    表編號7至11所示之支票予相對人，並應給付相對人700萬元
    本息（如原審判決主文第一、二項所示）；另就【反訴部分
    】，則係駁回抗告人之反訴請求，有原審判決可資佐憑。可
    知相對人所提本訴部分與抗告人所提反訴部分，訴訟標的並
    不相同，依上開規定，本訴與反訴應分別徵收裁判費。
　㈡又抗告人對原審判決其敗訴部分均不服，提起上訴，並就本
    訴部分上訴聲明：「一、原判決不利上訴人部分廢棄。二、
    上廢棄部分，駁回原告一審之訴。」就反訴部分上訴聲明：
    「一、原判決廢棄。二、上廢棄部分，被上訴人應給付上訴
    人360萬元，及自反訴狀繕本送達翌日起至清償日止，按年
    息百分之5 計算之利息。三、一、二審訴訟費用由被上訴人
    負擔。四、願供擔保，請准宣告假執行。」（見本院110年
    度重上字第101號卷第5頁民事上訴狀）則抗告人之上訴利益
    ，關於本訴部分應核定為1060萬元（即原審判決主文第一項
    之5張支票票面金額合計360萬元，加計原審判決主文第二項
    判命給付之700萬元），關於反訴部分應核定為360萬元，依
    法合併計算結果，其上訴之訴訟標的價額總計為1420萬元（
    計算式：1060萬元＋360萬元），應徵第二審裁判費為20萬54
    40元。原裁定認抗告人之上訴利益為1060萬元，應徵第二審
    裁判費15萬7920元，顯然僅係就原審判決主文第一、二項關
    於【本訴部分】不利於抗告人部分，核定抗告人之上訴利益
    及諭知應補繳之裁判費，並未重複計算反訴部分之上訴利益
    （實則尚漏未計算反訴部分之上訴利益）。故抗告意旨指摘
    原裁定核定之訴訟標的價額有加計反訴部分之上訴利益云云
    ，與事實不符，自不可採。從而，抗告人以此為由，指摘原
    裁定不當，求予廢棄，為無理由，應駁回其抗告。
四、至於抗告人應行補繳反訴部分之第一審裁判費36,640元及提
    起上訴之第二審裁判費20萬5440元，本院將另以裁定通知補
    正，併此敘明。
五、據上論結，本件抗告為無理由，裁定如主文。
中　　華　　民　　國　　110 　年　　10　　月　　7　　日
            民事第四庭    審判長法  官  林慧貞
                                法  官  王怡菁
                                法  官  莊嘉蕙

正本係照原本作成。
如對本裁定不服者，得以適用法規顯有錯誤為理由，於本裁定送
達後十日之不變期間內，表明再抗告理由向本院提出（應按他造
人數附具繕本），並同時繳納抗告費新臺幣1000元，同時委任律
師或具有律師資格之關係人為代理人。
                                書記官　高麗玲
　　　　　　　　　　　　　　　　
中　　華　　民　　國　　110 　年　　10　　月　　7 　　日